【裁判字號】    95,交上易,198
【裁判日期】    950906
【裁判案由】    公共危險
【裁判全文】
臺灣高等法院刑事判決               95年度交上易字第198號
上  訴  人
即  被  告  甲○○
上列上訴人因公共危險案件，不服臺灣士林地方法院95年度交易
字第294號，中華民國95年7月4日第一審判決（聲請簡易處刑案
號：臺灣士林地方法院檢察署95年度偵字第1145號），提起上訴
，因被告為有罪陳述，經本院聽取當事人意見後，裁定依簡式審
判程序審判，判決如下：
    主  文
上訴駁回。
    事實及理由
一、本案經本院審理結果，認第一審以上訴人即被告甲○○犯刑
    法第185條之3、修正前刑法第47條之服用酒類不能安全駕駛
    動力交通工具而駕駛罪，累犯，判處有期徒刑9月，認事用
    法及量刑均無不當，應予維持，並引用第一審判決書記載之
    事實、證據及理由（如附件）。
二、被告上訴意旨略以：原審量刑過重，案發當日，是與朋友喝
    酒，因朋友要幫忙介紹工作，我才一起喝酒，希望能判輕一
    點，我有父母要撫養，我有在改，請從輕量刑云云。
三、經查：本件原審蒞庭公訴檢察官以被告前已有4次酒後駕車
    遭判刑之紀錄，且第3次業經法院判處有期徒刑7月為理由，
    具體求刑有期徒刑9月（見原審卷第31頁、第34頁背面），
    原審審酌被告前已有4次服用酒類不能安全駕駛動力交通工
    具而駕駛之犯行，分別經判處罰金12,000元、拘役59日、有
    期徒刑6月、7月，仍不知悔改，本案係第5度犯服用酒類不
    能安全駕駛動力交通工具而駕駛罪，素行不佳，幾經法院論
    罪科刑，竟不知悔改，屢次酒醉駕駛，置道路上之車輛及行
    人安全於不顧，惡性匪輕，及其犯罪所生危害、智識程度，
    與犯罪後坦承犯行等一切情狀，量處被告有期徒刑9月之刑
    。本院審酌：被告前已有4次同類犯行，第4次並經法院判處
    有期徒刑7月確定，業經執行完畢，有本院被告全國前案紀
    錄表在卷可考，其本案服用酒類後呼氣酒精濃度高達1.40MG
    /L，被告不知記取前4次同類犯行經判刑之教訓，又於酒後
    已達不能安全駕駛程度之情形下，駕駛小客車失控肇事，已
    證先前之判決均未使被告產生警惕、悔改之心，而其本案酒
    後駕車肇事，雖無人傷亡，但已見其本案行為之危害程度非
    輕，被告顯漠視自己及他人之生命、身體、健康、財產之安
    全，若確如其於原審及上訴理由所述其以其父母生活為念，
    其又何至於有多次酒醉駕車之危險行徑，依被告前科紀錄及
    本案情節，被告實有再犯之虞等情狀，認原審斟酌刑法第57
    條所列各款事項及一切情狀，量處被告有期徒刑9月，未逾
    越客觀上之適當性、相當性與必要性之比例原則，核屬妥當
    。
四、綜上，被告上訴意旨仍執陳詞請求撤銷改判從輕量刑，為無
    理由，其上訴應予駁回。
據上論斷，應依刑事訴訟法第373條、第368條、第364條、第273
條之1第1項，判決如主文。
本案經檢察官陳玉珍到庭執行職務。
中    華    民    國    95    年    9     月    6     日
                  刑事第九庭    審判長法  官  官有明
                                      法  官  周盈文
                                      法  官  王復生
以上正本證明與原本無異。
不得上訴。
                                      書記官  王宜玲
中    華    民    國    95    年    9     月    7     日
附錄本案論罪科刑法條全文
刑法第185條之3
（重大違背義務致交通危險罪）
服用毒品、麻醉藥品、酒類或其他相類之物，不能安全駕駛動力
交通工具而駕駛者，處1年以下有期徒刑、拘役或3萬元以下罰金
。


司法院資訊處製作；財團法人民間司法改革基金會備份。
